臺灣桃園地方法院宣示判決筆錄       100年度審訴字第1193號
公  訴  人  臺灣桃園地方法院檢察署檢察官
被      告  羅弘昌
指定辯護人  本院公設辯護人林銘宏
上列被告因違反毒品危害防制條例案件，於中華民國100 年8 月
22日下午5 時許，在本院第十法庭宣示判決，出席職員如下：
          法  官   許曉微
          書記官   林宜亭
          通  譯
法官起立朗讀判決主文、犯罪事實要旨、處罰條文，及告以上訴
限制、期間並提出上訴狀之法院，且諭知記載其內容：
一、主  文：
    羅弘昌所犯如附表所示之罪，均累犯，各處如附表宣告刑欄
    所示之刑。應執行有期徒刑壹年拾壹月，扣案甲基安非他命
    壹包含袋（驗餘毛重零點貳捌貳玖公克）沒收銷燬之。
二、犯罪事實要旨：
    羅弘昌前於民國88年間，因施用毒品案件，經本院以88年度
    毒聲字第4729號裁定送觀察、勒戒後，因認無繼續施用毒品
    之傾向，於88年9 月10日執行完畢釋放出所，並經臺灣桃園
    地方法院檢察署檢察官以88年度偵字第13025 號為不起訴處
    分確定；又於上開觀察、勒戒執行完畢釋放出所後，5 年內
    之90年間，因施用毒品案件，經國防部北部地方軍事法院以
    91年度信裁字第345 號裁定送觀察、勒戒後，因認無繼續施
    用毒品之傾向，於91年12月18日執行完畢釋放出所，並經國
    防部北部地方軍事法院檢察署檢察官以90年度偵字第562 號
    為不起訴處分確定。其(一)又於93年間，因連續施用第一級毒
    品案件，經本院以93年度訴字第887 號判決判處有期徒刑8
    月確定；(二)又於93年間，因連續施用第一級毒品案件，經本
    院以94年度訴字第130 號判決判處有期徒刑10月確定；又於
    93年間，因搶奪及連續竊盜案件，經本院以94年度訴字第30
    6 號判決分別判處(三)有期徒刑1 年2 月及(四)有期徒刑5 月，
    應執行有期徒刑1 年5 月確定；(五)又於95年間，因詐欺案件
    ，經本院以95年度簡字第265 號判決判處有期徒刑5 月確定
    ；(六)另於93年間，因侵占案件，經本院以94年度壢簡字第14
    7 號判決判處罰金銀元500 元確定。上開各罪嗣經本院以96
    年度聲減字第1257號裁定減刑並分別定應執行有期徒刑為1
    年1 月（(一)、(三)、(五)部分）、7 月（(二)、(四)部分）及罰金新
    臺幣750 元（(六)部分）確定，於93年12月8 日入監接續執行
    ，而於96年7 月16日執行完畢出監。又於97年間，因施用毒
    品案件，經本院以98年度審訴字第895 號判決判處有期徒刑
    10月確定，於99年6 月17日縮刑期滿執行完畢（於本案構成
    累犯）。詎猶不知悔改，分別基於施用第一、二級毒品之犯
    意，於附表所示之時、地，以針筒注射之方式施用第一級毒
    品海洛因及以玻璃球吸食器燒烤吸食之方式施用第二級毒品
    甲基安非他命各2 次。嗣分別於：(1)100 年1 月20日晚上9
    時許，因羅弘昌為毒品列管人口，在桃園縣中壢市○○路43
    號前為警盤查，經其同意為警採集尿液送驗後，結果呈鴉片
    類及安非他命類陽性反應。(2)100 年3 月6 日晚上7 時30分
    許，在桃園縣中壢市○○路270 之1 號前為警查獲，並扣得
    其施用毒品剩餘之第二級毒品甲基安非他命1 包（原毛重0.
    29公克，驗餘毛重0.2829公克），經其同意為警採集尿液送
    驗後，結果呈鴉片類及安非他命類陽性反應，而悉上情。
三、處罰條文：
    毒品危害防制條例第10條第1 項、第2 項、第18條第1 項前
    段，刑法第11條、第47條第1 項、第51條第5 款。
四、協商判決除有刑事訴訟法第455 條之4 第1 項第1 款於本訊
    問程序終結前，被告撤銷協商合意或檢察官撤回協商聲請者
    ；第2 款被告協商之意思非出於自由意志者；第4 款被告所
    犯之罪非第455 條之2 第1 項所定得以協商判決者；第6 款
    被告有其他較重之裁判上一罪之犯罪事實者；第7 款法院認
    應諭知免刑或免訴、不受理者情形之一，及違反同條第2 項
    「法院應於協商合意範圍內為判決；法院為協商判決所科之
    刑，以宣告緩刑或2 年以下有期徒刑、拘役或罰金為限」之
    規定者外，不得上訴。
五、如有前項得上訴之情形者，得自判決送達之日起10日內，向
    本院提出上訴書狀，上訴於第二審法院。
中    華    民    國    100    年    8    月    22    日
                            刑事庭法  官  許曉微
                                  書記官  林宜亭
以上正本證明與原本無異。
                                  書記官  林宜亭
中    華    民    國    100    年    8    月    22    日
附錄本案論罪科刑法條：
毒品危害防制條例第10條規定：
施用第一級毒品者，處6 月以上5 年以下有期徒刑。
施用第二級毒品者，處3 年以下有期徒刑。
 附表：
┌──┬─────┬─────┬──────┬───────┬───────┐
│編號│ 犯罪時間 │犯罪地點  │ 扣案物品   │所犯法條及罪名│   宣告刑     │
├──┼─────┼─────┼──────┼───────┼───────┤
│ 一 │100 年1 月│桃園縣中壢│無          │毒品危害防制條│處有期徒刑拾壹│
│    │19日晚上某│市○○路與│            │例第10條第1 項│月。          │
│    │時        │元生一街之│            │施用第一級毒品│              │
│    │          │文化公園內│            │罪            │              │
│    ├─────┼─────┤            ├───────┼───────┤
│    │100 年1 月│同上      │            │毒品危害防制條│處有期徒刑月│
│    │18日某時  │          │            │例第10條第2 項│。            │
│    │          │          │            │施用第二級毒品│              │
│    │          │          │            │罪            │              │
├──┼─────┼─────┼──────┼───────┼───────┤
│ 二 │100 年3 月│桃園縣中壢│甲基安非他命│毒品危害防制條│處有期徒刑拾壹│
│    │5 日某時  │夜市某廁所│1 包含袋（驗│例第10條第1 項│月。          │
│    │          │內        │餘毛重0.2829│施用第一級毒品│              │
│    │          │          │公克）      │罪            │              │
│    ├─────┼─────┤            ├───────┼───────┤
│    │同上      │同上      │            │毒品危害防制條│處有期徒刑月│
│    │          │          │            │例第10條第2 項│，扣案甲基安非│
│    │          │          │            │施用第二級毒品│他命壹包含袋（│
│    │          │          │            │罪            │驗餘毛重零點貳│
│    │          │          │            │              │捌貳玖公克）沒│
│    │          │          │            │              │收銷燬之。    │
└──┴─────┴─────┴──────┴───────┴───────┘